臺北高等行政法院裁定
111年度救字第34號
聲  請  人  姜榮昇                                      

上列聲請人與相對人臺北市政府警察局松山分局間因訴訟救助事
件，聲請人對臺灣臺北地方法院中華民國111年2月24日111年度
救字第13號行政訴訟裁定提起抗告（本院111年度抗字第17號）
，並聲請訴訟救助，就訴訟救助之聲請部分，本院裁定如下：
    主  文
聲請駁回。
聲請訴訟費用由聲請人負擔。 
　　事實及理由
一、按「當事人無資力支出訴訟費用者，行政法院應依聲請，以
    裁定准予訴訟救助。」「聲請人無資力支出訴訟費用之事由
    應釋明之。」「前項釋明，得由受訴行政法院管轄區域內有
    資力之人出具保證書代之。」行政訴訟法第101條前段、第1
    02條第2項、第3項分別定有明文。前開規定所謂無資力，係
    指窘於生活，且缺乏經濟上之信用者而言，亦有最高行政法
    院97年裁聲字第18號判例（依民國108年1月4日修正，108年
    7月4日施行之行政法院組織法第16條之1第2項，其效力與未
    經選編為判例之最高行政法院裁判相同）可資參照。次按，
    法院調查聲請人是否無資力支出訴訟費用，專就聲請人提出
    之證據為之，如聲請人未提出證據，或依其提出之證據，未
    能信其無資力支出訴訟費用之主張為真實，即應將其聲請駁
    回。
二、聲請意旨略以：聲請人與相對人臺北市政府警察局松山分局
    間因有機車不當停車事件之訴訟救助事件，本應於111年2月
    24日臺灣臺北地方法院111年度救字第13號行政訴訟裁定（
    下稱原裁定），繳交訴訟費用，但可查對聲請人確實具有中
    低收入戶證明，為釋明無資力支出訴訟費用之事實。今為與
    相對人間訴訟救助事件提起抗告，無力繳納訴訟費用，且必
    有勝訴之望，爰依行政訴訟法第102條第1項規定，聲請准予
    訴訟救助云云。
三、經查，聲請人對上揭原裁定提起抗告（本院分案111年度抗
    字第17號），並聲請訴訟救助（即本件），及提出臺北市○○
    區公所111年度中低收入老人生活津貼資格審查結果通知書
    為憑。但查，中低收入戶標準乃行政主管機關為提供社會救
    助所設立之核定標準，與法院就有無資力支出訴訟費用之認
    定，係屬二事，關於中低收入老人生活津貼發給辦法第2條
    第1項規定得申請發給生活津貼之老人，係指符合家庭總收
    入按全家人口平均分配，每人每月未超過中央主管機關或直
    轄市主管機關當年公布最低生活費標準之2.5倍，且未超過
    臺灣地區平均每人每月消費支出之1.5倍，全家人口存款本
    金、投資及有價證券按面額計算之合計金額未超過一定數額
    者（依同辦法第3條規定，指全家人口未超過1人時為250萬
    元，每增加1人，增加25萬元），作為核發生活津貼金額若
    干之標準，並非全然無資力，故聲請人提出上開中低收入老
    人生活津貼資格審查結果通知書，尚無法具體說明聲請人目
    前毫無資力，自不足以釋明其確無資力支付本件提起抗告之
    訴訟費用。此外，聲請人並未釋明其如何窘於生活且有何缺
    乏經濟上信用之情事，復未提出其他得以即時調查，使本院
    信其主張為真實之證據，以釋明其無資力支出訴訟費用，亦
    未提出本院管轄區域內有資力之人出具保證書代之。揆諸首
    揭規定及說明，聲請人聲請訴訟救助，無從准許，應予駁回
    。至於聲請意旨有無誤列相對人等其餘問題，並不影響本裁
    定之結論，亦予敘明。
四、依行政訴訟法第104條，民事訴訟法第95條、第78條，裁定
    如主文。
中　　華　　民　　國　　111　 年　 　3  　 月　　29　 日
                    臺北高等行政法院第一庭
                              審判長法  官  許瑞助
                                    法  官  林秀圓
                                    法  官  林麗真
上為正本係照原本作成。
不得抗告。 
中　　華　　民　　國　　111　 年　 　3  　 月　　29　 日
                                    書記官  李淑貞